【裁判字號】    99,司財管,68
【裁判日期】    991020
【裁判案由】    選任遺產管理人
【裁判全文】
臺灣彰化地方法院民事裁定            99年度司財管字第68號
聲  請  人  彰化商業銀行股份有限公司
法定代理人  乙○○
關  係  人  洪順良
上列聲請人聲請對被繼承人甲○選任遺產管理人事件，本院裁定
如下：
    主  文
選任洪順良（民國56年11月4日出生，身分證統一編號：Ｚ000000
000號，籍設彰化縣二林鎮○○路○段368號）為被繼承人甲○（
民國36年5月18日出生，身分證統一編號：Ｚ000000000號，生前
籍設彰化縣二林鎮○○路○段368號）之遺產管理人。
程序費用新台幣壹仟元由被繼承人甲○之遺產負擔。
    理  由
一、按繼承開始時，繼承人有無不明，而無親屬會議或親屬會議
    未於一個月內選定遺產管理人者，利害關係人得聲請法院選
    任遺產管理人，並由法院依法為公示催告。又按先順序繼承
    人均拋棄其繼承權者，準用關於無人承認繼承之規定，民法
    第1177條、第1178條第1項、第2項、第1176條第6項規定甚
    明。
二、本件聲請意旨略以：被繼承人甲○於民國（下同）99年5月2
    3日死亡，其法定繼承人均已拋棄繼承，而被繼承人所有之
    不動產已提出強制執行。查關係人洪順良為被繼承人長子，
    對其遺留財產較為瞭解，亦為被繼承人之連帶保證人，為使
    被繼承人財產得以早日處分以償還債務，爰依法聲請選任洪
    順良為甲○之遺產管理人等語。
三、經查，聲請人主張之事實，業據提出繼承系統表、戶籍謄本
    影本、本院債權憑證影本、本院99年度司繼字第613號備查
    文影本為證，經核無訛，並經本院依職權調閱本院99年度司
    繼字第613號拋棄繼承卷宗，查核明確，聲請人之主張堪信
    屬實且與首開規定並無違誤，故聲請人選任遺產管理人之聲
    請應予准許。
四、次查，本院審酌洪順良為被繼承人甲○之長子，56年11月4
    日出生，雖已拋棄繼承，惟其與被繼承人關係密切，設籍同
    處，又為被繼承人對聲請人所負債務之連帶保證人，此有戶
    籍謄本影本、本院債權憑證影本在卷可稽，衡情其對於被繼
    承人之債權債務關係應較他人清楚，且年紀又非老邁，應堪
    勝任遺產管理之務，況攸關被繼承人之遭受法院強制執行文
    件，大部分僅係收受者，其餘事項應非十分繁雜，從而本院
    認為選任洪順良為被繼承人之遺產管理人應為適當，爰裁定
    如主文所示。
五、依非訟事件法第157條裁定如主文。
六、如對本裁定抗告，須於裁定送達後10日之不變期間內，向本
    院提出抗告狀，並繳納抗告費新臺幣1,000元。
中    華    民    國    99    年    10    月    20    日
                  家事法庭      司法事務官  劉俊佑

司法院資訊處製作；財團法人民間司法改革基金會備份。
